【裁判字號】    99,重再,11
【裁判日期】    990917
【裁判案由】    清償借款
【裁判全文】
臺灣高等法院臺中分院民事裁定  99年度重再字第11號
再審聲請人    乙○○
再審相對人    甲○○
再審相對人    丁○○
再審相對人    丙○○
上列當事人間清償借款事件，再審聲請人對於民國99年7月30
日本院99年度重再字第9號裁定聲請再審，本院裁定如下：
    主  文
再審之聲請駁回。
再審聲請費用由再審聲請人負擔。
    理  由
一、聲請意旨略以：再審聲請人前曾就兩造間原確定判決即鈞院
    98年建上字第2號判決表示不服，並經鈞院98年度重再字第
    12號受理在案；詎該案件承辦法官竟未為判決，而僅依行政
    報結之方式於民國98年10月15日簽請報結前開98年度重再字
    第12號案件，其所為行政簽結顯非適法。再審聲請人嗣並就
    該行政簽結表示不服，提起再審之訴，然亦遭鈞院99年度重
    再字第9號裁定駁回，爰再具狀對鈞院99年度重再字第9號裁
    定聲請再審等語。
二、按對於確定裁定聲請再審，依民事訴訟法第507條準用同法
    第501條第1項第4款規定，必須表明再審理由，及關於再審
    理由並遵守不變期間之證據，此為必須具備之程式。所謂表
    明再審理由，必須指明確定裁定有如何合於法定再審事由之
    具體情事，始為相當，倘僅泛言有何條款之再審事由，而無
    具體情事者，仍難謂已合法表明再審事由（最高法院64年台
    聲字第76號判例意旨參照）。且對於裁定聲請再審，非主張
    該裁定有民事訴訟法第496條第1項所列各款情形之一，不得
    為之，若僅對前訴訟程序之確定裁判有所指摘，並未表明對
    聲請再審對象之該確定裁定有何法定再審原因者，其再審之
    聲請，自難認謂合法（最高法院69年台聲字第123號、73年
    台聲字第377號判例意旨參照）。又既未合法表明再審事由
    即為無再審之事由，性質上無庸命其補正（最高法院61年台
    再字第137號判例參照）。
三、查再審聲請人對本院99年度重再字第9號確定裁定，聲請本
    件再審，不僅未表明有民事訴訟法第496條第1項何款所列之
    再審事由，亦未表明原確定裁定有何具體再審事由之情事，
    揆諸上開說明，其再審之聲請自屬不合法，應予裁定駁回。
四、依民事訴訟法第507條、第502條第1項、第95條、第78條，
    裁定如主文。
中    華    民    國    99    年    9    月    17    日
                民事第四庭    審判長法  官  陳蘇宗
                                    法  官  林欽章
                                    法  官  張浴美
以上正本係照原本作成。
如不服本裁定應於裁定送達後10日內向本院提出抗告理由狀（須
按他造人數附具繕本），並繳納抗告裁判費新台幣1,000元。
                                    書記官  阮正枝
中    華    民    國    99    年    9     月    17    日
                                                      Ｓ

司法院資訊處製作；財團法人民間司法改革基金會備份。
